【裁判字號】    99,訴,3549
【裁判日期】    991231
【裁判案由】    毒品危害防制條例
【裁判全文】
臺灣板橋地方法院刑事判決              99年度訴字第3549號
公  訴  人  臺灣板橋地方法院檢察署檢察官
被      告  蘇鈺婷
上列被告因毒品危害防制條例案件，經檢察官提起公訴（99年度
毒偵字第7927號），本院依簡式審判程序判決如下：
    主  文
蘇鈺婷施用第一級毒品，處有期徒刑陸月，如易科罰金，以新臺
幣壹仟元折算壹日。又施用第二級毒品，處有期徒刑肆月，如易
科罰金，以新臺幣壹仟元折算壹日；扣案甲基安非他命貳包內之
甲基安非他命驗餘淨重共計壹點貳零捌公克均沒收銷燬之；上
開甲基安非他命之外包裝袋貳只均沒收。應執行有期徒刑捌月，
如易科罰金，以新臺幣壹仟元折算壹日；扣案甲基安非他命貳包
內之甲基安非他命驗餘淨重共計壹點貳零捌公克均沒收銷燬之
；上開甲基安非他命之外包裝袋貳只均沒收。
    事  實
一、蘇鈺婷前因施用毒品案件，經本院以97年度毒聲字第2618號
    裁定送觀察、勒戒後，認有繼續施用毒品之傾向，復經本院
    以98年度毒聲字第1832號裁定令入戒治處所施以強制戒治，
    嗣於民國99年9 月17日執行完畢釋放出所。
二、詎蘇鈺婷仍不知悛悔，於上開強制戒治執行完畢後五年內，
    復分別基於施用第一級毒品海洛因（下稱海洛因）及第二級
    毒品甲基安非他命（下稱甲基安非他命）之犯意，於99年10
    月5 日某時，在其位於新北市三重區（即改制前之臺北縣三
    重市，下同）集美街上之友人住處內，以將海洛因粉末摻入
    香菸後，再點火吸食其煙霧之方式，非法施用海洛因一次，
    及以將甲基安非他命粉末置於玻璃球吸食器內，再於其下方
    點火燒烤產生煙霧後加以吸用之方式，非法施用甲基安非他
    命一次。嗣於99年10月7 日凌晨2 時10分許，在新北市○○
    區○○路145 巷口為警查獲，並當場扣得甲基安非他命二包
    （驗餘淨重共計1.3208公克）；另經警採集尿液，送驗結果
    呈鴉片類（嗎啡）及甲基安非他命類陽性反應，始悉上情。
三、案經新北市政府警察局（即改制前之臺北縣政府警察局）三
    重分局移送臺灣板橋地方法院檢察署檢察官偵查起訴。
    理  由
一、本件被告蘇鈺婷所犯係死刑、無期徒刑、最輕本刑為三年以
    上有期徒刑以外之罪，其於準備程序中就被訴事實為有罪之
    陳述，經法官告知簡式審判程序之旨，並聽取公訴人及被告
    之意見後，本院業已於99年12月29日依刑事訴訟法第273 條
    之1 第1 項之規定，合議裁定由受命法官獨任進行簡式審判
    程序，合先敘明。
二、前揭事實，業據被告於本院審理中供承不諱，而其於上開時
    、地為警查獲後所採尿液經送臺灣檢驗科技股份有限公司以
    EIA 酵素免疫分析法初步檢驗，再以GC/MS 氣相層析質譜儀
    法確認檢驗結果，確均呈鴉片類（嗎啡）及甲基安非他命類
    陽性反應乙節，亦有該公司99年10月22日、編號：UL/2010/
    A0259 號濫用藥物檢驗報告、姓名代碼對照表各一紙附卷可
    稽，暨毒品甲基安非他命二包扣案可資佐證。前揭扣案毒品
    經送鑑定後，確實含有甲基安非他命成分等情，復有交通部
    民用航空局航空醫務中心99年10月26日航藥鑑字第0996658
    號毒品鑑定書一份在卷可按，被告之自白既有上開證據足資
    補強，應堪信為真實。據此，本案事證明確，被告犯行堪以
    認定。
三、查被告前因施用毒品案件，經本院以97年度毒聲字第2618號
    裁定送觀察、勒戒後，認有繼續施用毒品之傾向，復經本院
    以98年度毒聲字第1832號裁定令入戒治處所施以強制戒治，
    嗣於99年9 月17日執行完畢釋放出所等情，有臺灣高等法院
    被告前案紀錄表一份在卷可參，其再犯本件施用第一級、第
    二級毒品之罪，係於強制戒治執行完畢釋放後五年內再犯毒
    品危害防制條例第10條第1 項、第2 項之罪，依該條例第23
    條第2 項規定，應逕予論罪科刑。
四、論罪科刑部分：
(一)按海洛因、甲基安非他命分別係毒品危害防制條例第2 條第
    2 項第1 款、第2 款所定之第一級、第二級毒品，故核被告
    所為，係犯上開條例第10條第1 項之施用第一級毒品罪及同
    條第2 項之施用第二級毒品罪。其為施用第一級毒品海洛因
    、第二級毒品甲基安非他命而持有之行為，皆為其施用之高
    度行為所吸收而不另論罪。其所犯上開二罪間，犯意各別、
    行為互殊，應予分論併罰。
(二)本院爰審酌被告前已有因施用毒品而經觀察、勒戒及強制戒
    治之紀錄，業如上述，猶再犯本件施用毒品犯行，可徵其悔
    意不深，遠離毒品之意志薄弱，惟其施用毒品係自戕行為，
    對他人法益尚無具體危害，及其施用毒品之動機，暨犯罪後
    坦承犯行之態度等一切情狀，分別量處如主文所示之刑，及
    定其應執行之刑，並均諭知易科罰金之折算標準，以資懲儆
    。
(三)扣案甲基安非他命二包內之甲基安非他命（驗餘淨重共計1.
    3208公克）係第二級毒品，不問屬於犯人與否，均應依毒品
    危害防制條例第18條第1 項前段規定宣告沒收銷燬之。至盛
    裝上開甲基安非他命之外包裝袋二只，有防制毒品裸露、潮
    濕及便於攜帶之功能，均係被告與同遭查獲之洪錫欽所有供
    渠等犯本件施用毒品犯行所用之物，業據其供承在卷，爰均
    併依刑法第38條第1 項第2 款之規定沒收之。
據上論斷，應依刑事訴訟法第273 條之1 第1 項、第299 條第1
項前段，毒品危害防制條例第10條第1 項、第2 項、第18條第1
項前段，刑法第11條前段、第41條第1 項前段、第51條第5 款、
第38條第1 項第2 款，判決如主文。
本案經檢察官陳旭華到庭執行職務。
中    華    民    國    99    年    12    月    31    日
                  刑事第九庭  法  官 張紹省
上列正本證明與原本無異。
如不服本判決，應於判決送達後10日內敘明上訴理由，向本院提
出上訴狀 (應附繕本) ，上訴於臺灣高等法院。其未敘述上訴理
由者，應於上訴期間屆滿後20日內向本院補提理由書「切勿逕送
上級法院」。
                              書記官 周雅玲
中    華    民    國    99    年    12    月    31    日
附錄本案論罪科刑法條全文：
毒品危害防制條例第10條
施用第一級毒品者，處六月以上五年以下有期徒刑。
施用第二級毒品者，處三年以下有期徒刑。

司法院資訊處製作；財團法人民間司法改革基金會備份。
